---
title: "Data_For_Shiny"
author: "Pranatia Wisnu Heryuda"
date: '2022-05-14'
output: html_document
---


```{r setup, include=FALSE}
# clear-up the environment
rm(list = ls())

# chunk options
knitr::opts_chunk$set(
  message = FALSE,
  warning = FALSE,
  fig.align = "center",
  comment = "#>"
)

options(scipen = 100)
```

```{r}
library(tidyverse)
library(ggpubr)
library(scales)
library(glue)
library(plotly)
library(lubridate)
library(dplyr)
library(scales)
library(zoo)
library(leaflet)
library(leaflet.extras)

```

#load Data

```{r}
superstore_main <- read.csv("Superstore.csv")
```
```{r}
View(superstore_main)
```

```{r}
#str(superstore_main)
```

```{r}
superstore_data <-  superstore_main %>% 
  select(-c(Postal.Code)) %>% 
  mutate(
    Order.ID = as.factor(Order.ID),
    Order.Date = mdy(Order.Date),
    Ship.Date = mdy(Ship.Date),
    Ship.Mode = as.factor(Ship.Mode),
    Customer.ID = as.factor(Customer.ID),
    Customer.Name = as.factor(Customer.Name),
    Region = as.factor(Region),
    Product.ID = as.factor(Product.ID),
    Category = as.factor(Category),
    Order.Year = year(Order.Date),
    Ship.Year = year(Order.Date),
    Order.YQ = as.yearqtr(Order.Date,format = "%Y -%m -%d")
  ) 
head(superstore_data)
```
```{r}
View(superstore_data)
```

### STATIC BAR HALAMAN PERTAMA
#jumlah customer
```{r}
customers <- length(unique(superstore_data$Customer.ID))
customers
```
#jumlah transaksi
```{r}
trx <- nrow(superstore_data)
trx
```
```{r}
trx <- nrow(superstore_data) %>% 
     paste(format(trx,nsmall = 0,big.mark = ","))
trx
```
```{r}
trx2 <- paste(format(nrow(superstore_data),nsmall = 0,big.mark = ",")) 
     
trx2
```


#total sales
```{r}
sales <- sum(superstore_data$Sales)
sales
```
```{r}
sales_c <- paste(format(sales,nsmall = 0,big.mark = ","),"$")
sales_c
```

#total profit
```{r}
profit <-  sum(superstore_data$Profit)
profit
```
```{r}
profit_c <- paste(format(profit,nsmall = 0,big.mark = ","),"$")
profit_c
```
#data penjualan quarterly
 mutate(Profit_A = prettyNum(Profit_A, big.mark = ",")) %>%
```{r}
sales_quarterly <- superstore_data %>% 
  filter(Segment == "Consumer") %>% 
  group_by(Segment,Order.YQ) %>% 
  summarise(Sales_s = sum(Sales)) %>% 
  select(Segment,Order.YQ,Sales_s) %>% 
  ungroup() 
 
sales_quarterly
```

#membuat grafik penjualan by segment
```{r}
plot_segment <- ggplot( data = sales_quarterly, aes(x = Order.YQ, y = Sales_s),text = tooltip)+
  geom_col(aes(fill = Sales_s ))+
  scale_fill_gradient(low = "red", high = "green")+
  labs(x = "Year Quarterly",
       y = NULL)+
  theme_minimal()+
  theme(legend.position = "none")
plot_segment
```
```{r}
ggplotly(plot_segment,tooltip = "text")

```

```{r}
sq_viz <- sales_quarterly %>% 
 
   mutate(tooltip = glue(
   " Year Quarter : {Order.YQ}
     Sales Volume : {comma(Sales_s) } $"
  ))
sq_viz
```
```{r}
plot_viz <- ggplot( data = sq_viz, aes(x = Order.YQ, y = Sales_s),text = tooltip)+
  geom_col(aes(fill = Sales_s ))+
  scale_fill_gradient(low = "red", high = "green")+
    labs(x = NULL,
       y = NULL)+
  theme_minimal()+
  theme(legend.position = "none")
plot_viz
```
```{r}
#ggplotly(plot_viz,tooltip = "text")

```

#Data sales per state
```{r}
sales_area <- superstore_data %>% 
  group_by(Lattitude,Longitude,State) %>% 
  summarise(Profit_A = sum(round(Profit),4) ,Cust_Num = length(unique(Customer.ID))) %>% 
  mutate(Profit_A = prettyNum(Profit_A, big.mark = ",")) %>% 
  select(Lattitude,Longitude,State, Profit_A,Cust_Num) %>% 
  ungroup() 
  
sales_area
```
```{r}
color_area <- colorNumeric(palette = "31D6D1", domain = sales_area$Cust_Num )

```

```{r}
store_icon <- awesomeIcons(icon = "briefcase", iconColor = "yellow", markerColor = "black",library = "fa" )
leaflet(sales_area) %>% 
  addTiles("Map Style") %>% 
  addProviderTiles(providers$OpenStreetMap, group = "Positron") %>%
  
  addAwesomeMarkers(lng = ~Longitude, lat = ~Lattitude,icon = store_icon,
                    clusterOptions = markerClusterOptions() ,
                    options = layersControlOptions(collapsed = TRUE),
                    popup = paste0("Shipping Area    : ",sales_area$State,
                                   "<br>Number of Customer : ",sales_area$Cust_Num,
                                   "<br>Profit Generated       : ", sales_area$Profit_A, " $")) %>% 

  
  addCircleMarkers(lng = ~Longitude, lat = ~Lattitude,
                   stroke = FALSE, fillOpacity = 0.1,
                   color = "blue",
                   radius = ~Cust_Num/5,
                   options = layersControlOptions(collapsed = TRUE) )  %>%        
  addMiniMap() %>%  
  addSearchOSM()


  
```
#Informasi profit dan sales per segment

```{r}
#selection input: category
#y = profit
#x = sales
profit_v_sales <- superstore_data %>% 
   select(Segment, Category, Sales, Profit) %>% 
   filter (Category %in% c("Office Supplies"))  
 
profit_v_sales

```


```{r}
plot_pvs <- ggplot(data = profit_v_sales, aes(Profit, Sales))+
  geom_point(aes(color = Category ))+
  geom_smooth(method = "lm",color = "darkgreen")+
   labs(title = "Sales Vs Profit",
       x = "Profit",
       y = "Sales",
       col = "Category") +
  scale_color_manual(values = profit_v_sales$Profit) +
  theme(legend.position = c(0.85, 0.15))
plot_pvs
```
#buat data di bawah leaflet
#SALES ISINYA PROFIT DAN SEBALIKNYA
```{r}
sales_10_a <- superstore_data %>% 
  filter(Ship.Mode == "First Class" ) %>% 
  group_by(State) %>% 
  summarise(Profit_L = sum(round(Profit),4)) %>% 
  ungroup() %>% 
  arrange(-Profit_L) %>% 
  top_n(10)
sales_10_a
```
```{r}
sales_10_a_g <- sales_10_a %>% 
   mutate(label = glue(
    "State: {State}
    Profit Volume: {comma(Profit_L)}"
  ))
sales_10_a_g
```
#buat data di bawah leaflet 2
```{r}
time_10_a <- superstore_data %>% 
  filter(Ship.Mode == "First Class" ) %>% 
  group_by(Order.YQ) %>% 
  summarise(Sales_L = sum(round(Sales),4)) %>% 
  ungroup() %>% 
  arrange(Order.YQ) 

time_10_a
```
```{r}
time_10_a_g <- time_10_a %>% 
   mutate(label = glue(
    "Year Quarter: {Order.YQ}
    Sales Volume: {comma(Sales_L)} $"
  ))
time_10_a_g
```

```{r}
plot_profit_L <- ggplot(data = sales_10_a_g, aes(x = reorder(State,Profit_L),y = Profit_L,text = label ))+
  geom_segment(aes(x = reorder(State,Profit_L),xend = reorder(State,Profit_L), y = 0, yend = Profit_L ),color="blue")+
  geom_point(color="black") +  
 coord_flip() +
  labs(title = "Top 10 State With Highest Profitability",
       x = NULL,
       y = "Profit") +
  theme_minimal()

plot_profit_L
```
```{r}
ggplotly(plot_profit_L, tooltip = "text")
```

```{r}
plot_time_L <- ggplot(data = time_10_a_g, aes(x = Order.YQ ,y = Sales_L))+
 geom_line(col = "blue")+
  geom_point(aes(text = label),col="black")+
  labs(title = "Sales Volume per Quarter",
       x = "Year Quarterly",
       y = "Sales Volume") +
  theme_minimal()

plot_time_L
```
```{r}
ggplotly(plot_time_L, tooltip = "text")
```

######## Data page 1

```{r}
sales_newplot <- superstore_data %>% 
  filter(Segment == "Corporate") %>% 
  group_by(Order.YQ) %>% 
  summarise(Sales_s = sum(Sales)) %>% 
  ungroup() 
 
sales_newplot 
```

```{r}
sales_newplot_p <- sales_newplot  %>% 
   mutate(label = glue(
    "Year Quarter: {Order.YQ}
    Sales Volume: {comma(Sales_s)} $"
  ))
sales_newplot_p
```

```{r}
plot_segment_2 <- ggplot( data = sales_newplot_p, aes(x = Order.YQ, y = Sales_s))+
  geom_col(aes(fill = Sales_s ,text = label))+
  scale_fill_gradient(low = "black", high = "green")+
  labs(x = "Year Quarterly",
       y = NULL)+
  theme_minimal()+
  theme(legend.position = "none")
plot_segment_2
```
```{r}
ggplotly(plot_segment_2,tooltip = "text")

```


```{r}
box_plot_data <- superstore_data %>% 
  filter(Segment =="Consumer") %>% 
  group_by(Category,Segment,State) %>% 
  mutate(ProfitPerSales = Profit/Sales) %>% 
 
  summarise(ProfitPerSales = mean(ProfitPerSales)) %>% 
 mutate(PPS_B = ProfitPerSales/10) %>% 
  summarise(PPS_B = mean(PPS_B)) %>% 
  select(Category,Segment,State,ProfitPerSales,PPS_B) %>% 
  ungroup()
box_plot_data
```

```{r}
box_glue <-  box_plot_data %>% 
  mutate(label = glue(
    "State: {State}
    Profitability: {ProfitPerSales} "
  ))
box_glue
```


```{r}
box_plot_1 <-  ggplot(data = box_glue, mapping = aes(x = Category, y = ProfitPerSales, col=Category,
                                                    ))+
               geom_boxplot(outlier.shape = NA, col = 'blue', fill = "#2debbc")+
               geom_point(alpha = 0) +
               geom_jitter(aes(size = ProfitPerSales ,col = Category, text=paste("State:",State, "\n",
                                             "Profitability:", format(round(ProfitPerSales,2),nsmall = 2))))+
               labs(
                title = "Profitability Ratio For Each Product Category",
                subtitle = "Defined by Jitter for State and Its Profitabilty",
                caption = "Profitability is Mean of Profit/Sales",
                x = "Category",
                y = "Profitability",
                col = "Category"
              )
box_plot_1
```

```{r}
ggplotly(box_plot_1,tooltip = "text")
```




















